【裁判字號】    97,簡上,318
【裁判日期】    970924
【裁判案由】    傷害等
【裁判全文】
臺灣臺北地方法院刑事判決             97年度簡上字第318號
上  訴  人  臺灣臺北地方法院檢察署檢察官
被      告  乙○○
上列上訴人因被告傷害等案件，不服本院中華民國九十七年六月
二十四日九十七年度簡字第二三九二號第一審簡易判決（起訴案
號：九十六年度偵字第二六○五八號），提起上訴，本院管轄之
第二審合議庭判決如下：
    主  文
上訴駁回。
乙○○緩刑貳年。
    事  實
一、乙○○與甲○○（由臺灣高等法院以九十七年度上易字第一
    八七六號案件審理中）原係鄰居關係，因甲○○於民國九十
    六年十一月十六日下午，在臺北市○○區○○街一六六巷九
    號三樓住處粉刷油漆，不慎將油漆滴到乙○○之配偶林姵伶
    所有停放於上址一樓巷道旁之車號ＢＸ─九八七○號自用小
    客車，林姵伶因而與甲○○發生口角爭執，甲○○竟於同日
    下午二時四十分許，持海棉菜瓜布沾取清潔劑，以菜瓜布粗
    糙面用力擦拭上開自用小客車，經乙○○制止仍不罷手致該
    車車身烤漆嚴重刮損，乙○○叫林姵伶報警，甲○○聞言後
    ，竟基於傷害人身體之犯意，以手掐乙○○頸部，乙○○亦
    基於傷害人身體之犯意，徒手毆打甲○○臉部，並與之拉扯
    ，嗣甲○○竟返家拿取木棍一支下樓，乙○○見狀，亦隨地
    撿拾鐵管一支，二人繼續互毆、扭打及拉扯，乙○○因而受
    有臉部挫傷、頸部擦傷、頸部兩處瘀腫、頸部與前胸多處紅
    腫、前胸瘀腫等傷害；甲○○受有左手腕、前臂、胸部、頭
    部、額部等多處挫裂傷、瘀血腫脹、頭部裂傷、眼眶瘀血等
    傷害。嗣因員警接獲林姵伶報案後，旋到場處理，扣得上開
    鐵管一支，而查獲上情。
二、案經甲○○訴由臺北市政府警察局中山分局報告臺灣臺北地
    方法院檢察署檢察官偵查起訴，本院受理後，因被告於通常
    程序之準備程序中自白犯罪，本院認為宜由受命法官獨任逕
    以簡易判決處刑。
    理  由
一、證據之認定：
    上開事實一之部分，業據證人即告訴人甲○○於警詢及檢察
    官偵訊時證述明確，並經證人蔡張金菊、林姵伶、劉張莉於
    偵查中證述綦詳，復有車損照片十二幀、告訴人受傷照片四
    張、車號查詢汽車車籍資料、中華賓士汽車股份有限公司估
    價單、馬偕紀念醫院診斷證明書及王宗前內外骨科醫院診斷
    證明書各一紙在卷可證，另有鐵管一支扣案可資佐證，且被
    告乙○○於本院九十七年九月十日審理時供承不諱（本院當
    日審判筆錄參照），是依(一)證人即告訴人甲○○之證述、(二)
    證人蔡張金菊、林姵伶及劉張莉之證述、(三)車損照片十二幀
    及告訴人受傷照片四張、(四)車號查詢汽車車籍資料及中華賓
    士汽車股份有限公司估價單、(五)馬偕紀念醫院診斷證明書及
    王宗前內外骨科醫院診斷證明書及(六)鐵管一支等補強證據已
    足資擔保被告於本院審理時所為之上開任意性自白具有相當
    程度之真實性，而得確信被告前述自白之犯罪事實確屬真實
    ，從而依刑事訴訟法第一百五十六條第一項及第二項規定，
    本院自得依被告前述自白及該補強證據認定被告確有為前述
    傷害之犯行，本件事證明確，被告之犯行堪以認定。
二、論罪科刑之法律適用：
  (一)核被告乙○○所為，係犯刑法第二百七十七條第一項之傷害
    罪。
  (二)原審依刑事訴訟法第四百四十九條第二項、第三項、第四百
    五十四條第二項，刑法第二百七十七條第一項、第四十一條
    第一項前段，刑法施行法第一條之一之規定，判處被告有期
    徒刑四月，如易科罰金，以新臺幣一千元折算一日，經核其
    認事用法均無違誤，量刑亦稱妥適。上訴人上訴指摘原判決
    量刑輕重失衡而不當，實無理由，應予駁回。
  (三)查被告前未曾因故意犯罪受有期徒刑以上刑之宣告，有臺灣
    高等法院被告前案紀錄表一紙在卷可稽，且被告係因一時失
    慮，致罹刑章，及至本院審理時，與告訴人甲○○達成和解
    ，且告訴人亦表示不予追究之意（本院九十七年九月十日審
    判筆錄參照），有撤回告訴狀一紙附卷可參，足認被告經此
    偵審程序後，當知所警惕，信無再犯之虞，本院綜核各情，
    認原審所為刑之宣告，以暫不執行為適當，爰併予宣告緩刑
    二年，用啟自新。
  (四)至於被告所持用以傷害告訴人之鐵管一支，雖為其犯罪所用
    ，惟係其隨地撿拾使用之，並無證據證明係屬被告所有，亦
    非違禁物，爰不併予宣告沒收，附此敘明。
據上論斷，應依刑事訴訟法第四百五十五條之一第一項、第三項
、第三百六十八條，刑法第七十四條第一項第一款，判決如主文
。
本案經檢察官王育珍到庭執行職務。
中    華    民    國    97    年    9     月    24    日
                  刑事第九庭審判長法  官  林怡秀
                                  法  官  張詩芸
                                  法  官  徐淑芬
本件正本證明與原本無異。
不得上訴。
                                  書記官  廖純瑜
中    華    民    國    97    年    9     月    24    日
附錄本案論罪科刑法條全文：
中華民國刑法第二百七十七條：
傷害人之身體或健康者，處三年以下有期徒刑、拘役或一千元以
下罰金。
犯前項之罪因而致人於死者，處無期徒刑或七年以上有期徒刑；
致重傷者，處三年以上十年以下有期徒刑。


司法院資訊處製作；財團法人民間司法改革基金會備份。
